臺灣士林地方法院刑事裁定
111年度聲再字第6號
聲  請  人
即受判決人  徐曉婷




上列再審聲請人即受判決人因竊盜案件，對於本院110年度審易
字第368號中華民國110年4月15日第一審確定判決（偵查案號：
臺灣士林地方檢察署110年度偵字第2365號），聲請再審，本院
裁定如下：
    主  文
再審之聲請駁回。
    理  由
一、按聲請再審，應以再審書狀敘述理由，附具原判決之繕本及
     證據，提出於管轄法院為之。但經釋明無法提出原判決之
    繕 本，而有正當理由者，亦得同時請求法院調取之。又法
    院認為聲請再審之程序違背規定者，應以裁定駁回之。但其
    不合法律上之程式可以補正者，應定期間先命補正，刑事訴
    訟法第429條、第433條分別定有明文。而所謂敘述理由，係
    指具體表明符合法定再審事由之原因事實而言；所稱證據，
    係指足以證明再審事由存在之證據，倘僅泛言有法定再審事
    由，而未敘明具體情形，或所述具體情形，顯與法定再審事
    由不相適合，或未提出足以證明再審事由存在之證據，均應
    認聲請再審之程序違背規定（最高法院102年度台抗字第615
    號裁定意旨參照）。
二、經查：
  ㈠再審聲請人即受判決人徐曉婷（下稱聲請人）因竊盜案件，
    對於本院110年度審易字第368號第一審確定判決，於民國11
    1年3月4日具狀聲請再審，然因其聲請狀未依前開規定附具
    原判決之繕本，且僅略述就上開第一審判決提起上訴後，何
    以遲誤補正上訴理由期間之緣由，並未見聲請人敘述再審之
    理由，亦未提出聲請再審之證據，是本院於111年3月11日裁
    定命聲請人應於裁定送達後5日內補正原判決之繕本或釋明
    無法提出之正當理由，並補正聲請再審之理由及證據，逾期
    未予補正，即駁回其聲請，該裁定業於109年3月16日經由監
    所送達予聲請人收受，有本院送達證書1紙在卷可稽。
  ㈡又聲請人於聲請之際即未附具原判決之繕本，迄今仍未見其
    補正提出，然本院審酌聲請人甫於111年2月24日因案入監執
    行觀察、勒戒，其人身自由受到拘束，提出原確定判決之繕
    本確有事實上之困難，為兼顧其特別救濟程序之訴訟權保障
    ，由本院逕行以網路列印本以代其原判決繕本之提出，先予
    敘明。
　㈢另聲請人嗣於111年3月21日以「聲請再審及補正理由狀」經
    由監所遞送本院，固已遵期在收受前揭命補正裁定之5日內
    提出，但觀諸其本次書狀內容，就再審理由方面，係陳述其
    罹患多重精神疾病，且於產後病症加劇，致其出現無法控制
    犯罪慾望衝動，認原確定判決僅以該次犯行與聲請人多年前
    犯行模式一致，即遽下論刑之判斷，未經專業之科學鑑定，
    似嫌率斷等語，觀諸被告之真意，應在於主張其行為時因精
    神障礙致辨識行為違法或依其辨識而行為之能力顯著減低，
    有減輕其刑之適用。惟聲請人除上開陳述外，並未提出任何
    足資判斷原確定判決對於事實認定有何錯誤之證據，是以，
    聲請人既未依前開規定補正證據，即屬未提出任何足以動搖
    原確定判決所認定事實之「新事實」或「新證據」，未具體
    表明符合刑事訴訟法第420條第1項第6款法定再審事由之原
    因事實，依上開之說明，本件再審之聲請不符法律上之程式
    ，其聲請程序顯不合法，逕予駁回。至本院裁定前，為保障
    聲請人之程序利益，業已令其到庭並聽取其相關意見，有本
    院訊問筆錄存卷可參，於此敘明。
據上論斷，應依刑事訴訟法第433條前段，裁定如主文。
中　　華　　民　　國　　111 　年　　3 　　月　　31　　日
                  刑事第三庭　　法  官  李東益
以上正本證明與原本無異
如不服本裁定應於送達後5日內向本院提出抗告狀
                                書記官  謝涵妮
中　　華　　民　　國　　111 　年　　4 　　月　　11　　日